【裁判字號】    97,訴,539
【裁判日期】    970506
【裁判案由】    毒品危害防制條例
【裁判全文】
臺灣基隆地方法院刑事判決               97年度訴字第539號
公  訴  人  臺灣基隆地方法院檢察署檢察官
被      告  乙○○
                    （現於臺灣基隆監獄執行中）
上列被告因毒品危害防制條例案件，經檢察官提起公訴（97年度
毒偵字第670號），因被告於準備程序中為有罪之陳述，經本院
合議庭裁定由受命法官獨任行簡式審判程序，判決如下：
    主  文
乙○○施用第一級毒品，累犯，處有期徒刑拾月，扣案之第一級
毒品海洛因貳包（淨重各為壹點貳貳公克、柒點參捌公克）併同
無從與之析離之分裝袋貳只，沒收銷燬之；又施用第二級毒品，
累犯，處有期徒刑伍月，扣案之第二級毒品安非他命壹包（毛重
零點參公克）併同無從與之析離之分裝袋壹只，沒收銷燬之。應
執行有期徒刑壹年貳月，扣案之第一級毒品海洛因貳包（淨重各
為壹點貳貳公克、柒點參捌公克），第二級毒品安非他命壹包（
毛重零點參公克）併同無從與之析離之分裝袋共參只，沒收銷燬
之。
    事實及理由
一、本件犯罪事實、證據及應適用之法條，除下列應予補充或更
    正外，其餘均詳如起訴書之記載（如附件）：(1)犯罪事實欄
    一倒數第9行「猶不知悔改」等字後增列「分別基於施用第
    一級毒品海洛因、第二級毒品安非他命之犯意」，(2)犯罪事
    實欄一倒數第3行「海洛因2包（毛重1.4公克、7.9公克）」
    更正為「海洛因2包（淨重各為1.22公克、7.38公克）」等
    字，(3)證據補充「被告於本院中之自白、基隆市警察局第四
    分局偵辦毒品案件尿液檢體對照表1紙、毒品危害防制條例
    毒品初步鑑驗報告單1紙、法務部調查局濫用藥物實驗室鑑
    定書1紙」，(4)應適用之法條補充「被告施用海洛因、安非
    他命前之持有犯行，為施用海洛因、安非他命之犯行所吸收
    ，均不另論罪」。
二、刑之酌科
    本院審酌被告犯罪之動機、曾有施用毒品之前科仍不知戒除
    ，惟其犯後坦承犯行、所犯乃戕害自己身心健康，尚未危及
    他人等一切情狀，量處如主文所示之刑，並定應執行刑。
三、沒收
    扣案之海洛因2包（淨重各為1.22公克、7.38公克）及安非
    他命1包（毛重0.3公克）分別屬毒品危害防制條例所明定列
    管之第一級毒品海洛因、第二級毒品安非他命，併同無法與
    之完全析離之分裝袋共3只，應依毒品危害防制條例第18條
    第1項前段規定，宣告沒收併銷燬之。
四、據上論斷，應依刑事訴訟法第273條之1第1項、第299條第1
    項前段、第310條之2、第454條，毒品危害防制條例第10條
    第1項、第2項、第18條第1項、第23條第2項，刑法第11條前
    段、第47條第1項、第51條第5款，判決如主文。
本案經檢察官甲○○到庭執行職務。
中    華    民    國    97    年    5    月    6      日
                  刑事第三庭法    官  鄭培麗
以上正本證明與原本無異。
對於本件判決如有不服，應於收受送達後10日內，向本院提出上
訴書狀，上訴於臺灣高等法院，並按他造當事人之人數附具繕本
。
中    華    民    國    97    年    5     月    6     日
                            書 記 官  王佩珠
附錄論罪法條：
毒品危害防制條例第10條第1項、第2項
施用第一級毒品者，處 6 月以上 5 年以下有期徒刑。
施用第二級毒品者，處 3 年以下有期徒刑。
附件：
臺灣基隆地方法院檢察署檢察官起訴書
                                     97年度毒偵字第670號
    被      告  乙○○  男  34歲（民國○○年○月○○日生）
                        住基隆市○○區○○街39巷20號
                        （另案在臺灣基隆監獄執行中）
                        國民身分證統一編號：Ｚ000000000號
上列被告因違反毒品危害防制條例案件，業經偵查終結，認應提
起公訴，茲敘述犯罪事實、證據並所犯法條如下：
        犯罪事實
一、乙○○前因施用第二級毒品案件，經強制戒治於民國89年7
    月21日期滿，由本署檢察官於89年8月25日以89年度戒毒偵
    字第69號為不起訴處分。復因施用第一、二級毒品案件，送
    強制戒治，並經臺灣基隆地方法院於90年3月13日以89年度
    訴字第725號分別判處有期徒刑1年2月、1年確定，應執行有
    期徒刑2年。再因施用第一、二級毒品案件，送強制戒治，
    並經臺灣高等法院於91年8月13日以91年度上訴字第164號各
    判處有期徒刑6月、7月確定，應執行有期徒刑1年2月。上開
    兩罪接續執行，於95年3月16日執行完畢。又因同時施用第
    一、二級毒品案件，經臺灣基隆地方法院於96年8月24日以
    96年度訴字第578號處有期徒刑10月確定（現執行中）。詎
    其猶不知悔改，復於97年2月27日中午某時許，在基隆市基
    隆火車站附近某友人車上，分別將第一級毒品海洛因摻在香
    菸內點燃吸食之方式、將第二級毒品安非他命置於玻璃球吸
    食器燒烤之方式，各非法施用第一級毒品海洛因、第二級毒
    品安非他命1次。嗣於97年2月28日下午5時30分許，在基隆
    市○○區○○路42巷19之1號前，為警因毒品另案緝獲，並
    扣得第一級毒品海洛因2包（毛重1.4公克、7.9公克）、第
    二級毒品安非他命1包（0.3公克），且經其同意採驗尿液呈
    毒品嗎啡、安非他命類陽性反應而查知上情。
二、案經基隆市警察局第四分局報告偵辦。
        證據並所犯法條
一、上揭犯罪事實業經被告乙○○於偵訊中坦承不諱，並有第一
    級毒品海洛因2包、第二級毒品安非他命1包扣案可資佐證，
    復有台灣尖端先進生技醫藥股份有限公司尿液檢驗報告、不
    起訴處分書、起訴書、刑事判決及刑案資料查註紀錄表附卷
    可稽，被告犯嫌堪予認定。
二、核被告所為，係犯毒品危害防制條例第10條第1、2項之施用
    第一、二級毒品罪嫌。所犯施用第一級毒品海洛因及第二級
    毒品安非他命之犯行，犯意各異，行為互殊，請予分論併罰
    。再被告於受有期徒刑執行完畢後，5年內故意再犯有期徒
    刑以上之罪，有本署刑案資料查註紀錄表附卷可稽，請依累
    犯規定加重其刑。扣案之毒品，請依同條例第18條第1項前
    段規定宣告沒收並諭知銷燬。
三、依毒品危害防制條例第23條第2項、刑事訴訟法第251條第1
    項提起公訴。
    此  致
臺灣基隆地方法院
中    華    民    國    97    年    3     月    28    日
                              檢察官  丙  ○  ○
本件正本證明與原本無異
中    華    民    國    97    年    4     月    1     日
                              書記官  辜  鈞  珩
附錄所犯法條：
毒品危害防制條例第10條
施用第一級毒品者，處六月以上五年以下有期徒刑。
施用第二級毒品者，處三年以下有期徒刑。


司法院資訊處製作；財團法人民間司法改革基金會備份。
